臺灣高等法院民事裁定
111年度抗字第775號
抗  告  人  聖加堂建設股份有限公司

法定代理人  彭建鍀  

上列抗告人因與相對人鄒福華間清償債務強制執行聲明異議事件
，對於中華民國111年3月30日臺灣基隆地方法院110年度執事聲
字第34號裁定提起抗告，本院裁定如下：
    主  文
抗告駁回。
抗告程序費用由抗告人負擔。
    理  由
一、按強制執行，得依假執行裁判之執行名義為之，強制執行法
    第4條第1項第2款定有明文。再按當事人或利害關係人，對
    於執行法院強制執行之命令，或對於執行法官、書記官、執
    達員實施強制執行之方法，強制執行時應遵守之程序，或其
    他侵害利益之情事，得於強制執行程序終結前，為聲請或聲
    明異議，但強制執行不因而停止，亦為強制執行法第12條第
    1項所明定。又執行法院專司民事強制執行事務，對於私權
    之爭執，並無審認之權限。故在強制執行程序中，如涉及私
    權之爭執，而其權益關係未盡明確時，應由當事人另依民事
    訴訟程序謀求救濟，要非強制執行法第12條第1項聲明異議
    所能解決（最高法院79年度台抗字第310號裁定要旨參照）
    。
二、抗告人異議及抗告意旨略以：相對人訴請伊給付票款新臺幣
    （下同）200萬元本息，經臺灣臺北地方法院（下稱臺北地
    院）以109年度北簡字第15219號給付票款事件（下稱給付票
    款訴訟事件）受理，並於民國110年3月3日第一審判決（下
    稱系爭判決）在案，惟其於給付票款訴訟事件之主張有諸多
    瑕疵，伊已對系爭判決提起上訴，現仍在審理中，第二審判
    決結果恐對相對人不利。且相對人於給付票款訴訟事件未釋
    明其於系爭判決確定前不為執行有何損害，系爭判決亦未命
    相對人供擔保，即准相對人為假執行，系爭判決顯已違法，
    系爭判決於廢棄或變更之範圍內，有失其效力之可能，以系
    爭判決為假執行恐致伊受有無法回復之損害。相對人既以違
    法之系爭判決為執行名義，向原法院民事執行處（下稱執行
    法院）對伊財產聲請假執行（110年度司執字第26711號清償
    債務強制執行事件，下稱系爭執行事件），則執行法院於11
    0年10月27日所核發基院麗110司執誠字第26711號命令（下
    稱系爭扣押命令），扣得伊就原法院提存所109年度存字第2
    41號擔保提存金債權，自應予撤銷。執行法院於110年11月2
    3日以110年度司執字第26711號裁定（下稱原處分）駁回伊
    之聲明異議，原裁定予以維持而駁回伊對原處分之異議，均
    有違誤，爰請求廢棄原裁定、原處分等語。
三、經查：相對人以系爭判決為執行名義，並提出該判決正本為
    證明文件，聲請強制執行相對人之財產，經執行法院以系爭
    執行事件受理在案，有強制執行聲請狀、系爭判決在卷可稽
    【原法院110年度司執字第26711號卷（下稱司執卷）第5至1
    3頁】。又系爭判決主文第1、3項分別記載：抗告人與彭建
    鍀應連帶給付相對人200萬元，及自109年7月21日起至清償
    日止，按週年利率6%計算之利息；系爭判決得假執行，但抗
    告人、彭建鍀以200萬元為相對人預供擔保，得免為假執行
    等語，理由並載明係依民事訴訟法第389條第1項第3款規定
    ，依職權宣告假執行（司執卷第7、12頁），足認相對人乃
    依強制執行法第4條第1項第2款所定假執行之裁判作為系爭
    執行事件之執行名義。抗告人稱相對人於給付票款訴訟事件
    之主張有瑕疵、系爭判決關於假執行之裁判違法云云，均屬
    實體爭執事項，依前揭說明，自非強制執行法第12條聲明異
    議所得審究。又給付票款訴訟事件現於臺北地院以110年度
    簡上字第308號事件審理中，尚未終結，為抗告人所陳明，
    並有抗告人於該事件之民事辯論意旨狀、準備程序庭期通知
    、庭期表查詢系統、歷審裁判列印資料在卷可稽（本院卷第
    21頁、第25至91頁、第97至99頁），則系爭判決關於假執行
    之宣告，尚無因系爭判決廢棄或變更而有失其效力之情事，
    抗告人就系爭扣押命令聲明異議，請求撤銷系爭扣押命令，
    難認有據。
四、綜上所述，執行法院核發系爭扣押命令，並無不合，原法院
    司法事務官以原處分駁回抗告人之聲明異議，原裁定予以維
    持，均無違誤。抗告意旨指摘原裁定不當，求予廢棄，為無
    理由，應予駁回。
五、據上論結，本件抗告為無理由，爰裁定如主文。　　
中　　華　　民　　國　　111 　年　　9 　　月　　15　　日
　　　　　　　　　民事第十二庭 
                      審判長法  官  陳婷玉
                            法  官  曾明玉
                            法  官  毛彥程
正本係照原本作成。
本裁定除以適用法規顯有錯誤為理由外，不得再抗告。如提起再
抗告，應於收受送達後10日內委任律師為代理人向本院提出再抗
告狀。並繳納再抗告費新臺幣１千元。
中　　華　　民　　國　　111 　年　　9 　　月　　15　　日
　　　　　　　　　　　　　　書記官  陳冠璇